# BOT无形资产确认

提问人：麻辣红锅 时间：2016-04-05 15:21:37
请教陈版主，我现接触一BOT项目，项目公司与施工方签订EPC总承包合同。公司目前将建设期的支出全部通过长期待摊归集到无形资产。请问这样处理有问题吗？无形资产原值是不是应该只确认EPC总承包合同金额？还是将长期待摊费用进行区分？

回答人：chenyiwei
请说明：除了EPC总包合同约定的价款以外，项目公司还有哪些与项目建设相关的支出（日常管理性支出不计算在内）？这些支出是否符合《企业会计准则第 6 号——无形资产》规定的计入无形资产成本的条件？